【裁判字號】    97,易,765
【裁判日期】    970521
【裁判案由】    傷害
【裁判全文】
臺灣臺北地方法院刑事判決               97年度易字第765號
公  訴  人  臺灣臺北地方法院檢察署檢察官
被      告  甲○○
上列被告因傷害案件，經檢察官提起公訴（97年度偵字第70號）
，本院判決如下：
    主  文
甲○○傷害人之身體，累犯，處有期徒刑伍月，如易科罰金，以
新臺幣壹仟元折算壹日。
    事  實
一甲○○前於民國九十一年間因妨害自由等案件，經臺灣高等法
  院以九十一年度上訴第三六九一號判決判處有期徒刑二年六月
  、六月及十月，應執行有期徒刑三年八月，又因毀損案件，經
  同法院以九十二年上易字第二一九一號判決判處有期徒刑三月
  ，並以九十二年度聲字第一二四六號裁定定其應執行之刑為有
  期徒刑三年十月，九十四年七月二十二日縮短刑期假釋出監，
  假釋期間交付保護管束，同年十月二十一日保護管束期滿而執
  行完畢。竟又因不滿自己遭大鼎保全股份有限公司（下稱大鼎
  公司）解職，於九十六年十月十三日下午四點三十分左右前往
  原工作地點即臺北市○○路二九巷六號地下室停車場，以放置
  於辦公桌面之剪刀一支（不能證明係何人所有），自當時在停
  車場執勤之丁肇埕背後朝丁肇埕揮砍，致丁肇埕受有左前臂深
  部穿刺傷合併部分肌肉撕裂傷（長三公分），及左臀深部穿刺
  傷（長一公分）等傷害。
二案經丁肇埕訴由臺北市政府警察局松山分局報請臺灣臺北地方
  法院檢察署檢察官偵查起訴。
    理  由
一被告以外之人於審判外之言詞或書面陳述，除法律有規定者外
  ，不得作為證據，刑事訴訟法第一百五十九條第一項固有明文
  ；惟被告以外之人於審判外之陳述，雖不符同法第一百五十九
  條之一至之四規定，而經當事人於審判程序同意作為證據，法
  院審酌該言詞陳述或書面陳述作成時之情況，認為適當者，亦
  得為證據。又當事人、代理人或辯護人於法院調查證據時，知
  有第一百五十九條第一項不得為證據之情形，而未於言詞辯論
  終結前聲明異議者，視為有前項之同意，同法第一百五十九條
  之五亦定有明文。本件公訴人及被告甲○○於本院準備程序及
  審判程序中除證人即告訴人劉增柱於警詢及檢察官偵訊時所為
  之陳述外，對於本案相關證人於偵查中之證述暨其他相關具傳
  聞性質之證據資料之證據能力，均表示沒有爭執，且迄於言詞
  辯論終結前亦未聲明異議。本院審酌本案證人之陳述及證據資
  料作成時之情況，核無違法取證或其他瑕疵，認為以之作為證
  據為適當，前述證人於審判外之陳述及相關證據資料，自得做
  為證據。
二認定犯罪事實所憑之證據及理由：前述事實，除據被告坦承外
  ，並有國軍松山總醫院附設民眾診療服務處九十六年十月十五
  日出具之醫松証字第96000095號診斷證明書一份、扣案剪刀一
  支可證，且與證人即告訴人丁肇埕之證言相符，足以擔保被告
  自白之真實性，本件證據明確，已可認定被告有事實欄所載傷
  害犯行，應依法論科。至被告所辯告訴人於九十六年十月十三
  日上午對之毆打云云，不僅與本件傷害犯行無關，且告訴人已
  經臺灣臺北地方法院檢察署檢察官以九十七年度偵字第五七六
  ○號為不起訴處分確定，有該案不起訴處分書一份及本院依職
  權調取之該案卷證可憑，自不影響本院就前述事實之認定，附
  此敘明。
三論罪科刑之依據：核被告所為，係犯刑法第二百七十七條第一
  項傷害罪。又被告曾有如事實欄所述之犯罪科刑執行完畢情形
  ，有臺灣高等法院被告前案紀錄表一份可參，其受有期徒刑執
  行完畢後，於五年內再因故意犯有期徒刑以上之本罪，為累犯
  ，依法加重其刑。公訴意旨雖認被告有持木棍毆傷告訴人之行
  為，然而，此部份事實除被告否認外，依告訴人所受傷勢均屬
  穿刺傷之情觀之，亦應非木棍造成，且證人即告訴人於偵查中
  亦結證稱，被告係自其後方以剪刀刺傷其左前臂及臀部（九十
  七年度偵字第七十號卷第三十頁）等語，均未提及其遭被告持
  木棍毆傷之過程，自不得遽認被告有持木棍毆傷告訴人之行為
  ，惟公訴人既認此部份事實與業已起訴並經本院論罪科刑之傷
  害行為係屬一罪關係，爰不另為無罪之諭知。本院審酌被告因
  酒後毀損臺北市○○路二九巷六號之巡邏感應器，遭大鼎公司
  解職（九十六年度他字第九三八六號卷第十五頁），竟不知自
  省，遷怒於與之素不相識之告訴人，且告訴人所受傷勢非輕等
  一切情狀，量處如主文所示之刑，並諭知易科罰金之折算標準
  。扣案剪刀一把雖為被告供本件犯行所用之物，惟被告否認係
  其所有，亦無證據可證係屬被告所有，自不得諭知沒收，併此
  敘明。
四適用之法條：刑事訴訟法第二百八十四條之一、第二百九十九
  條第一項前段，刑法第二百七十七條第一項、第四十七條第一
  項、第四十一條第一項前段，刑法施行法第一條之一。
本案經檢察官侯靜雯到庭執行職務
中    華    民    國    97    年    5     月    21    日
                  刑事第十五庭  法  官   邱蓮華
上正本證明與原本無異。
如不服本判決，應於判決送達後10日內向本院提出上訴狀（應抄
附繕本）。告訴人或被害人如對於本判決不服者，應具備理由請
求檢察官上訴，其上訴期間之計算係以檢察官收受判決正本之日
期為準。
                                書記官   葉宜玲
中    華    民    國    97    年    5     月    21    日
附錄論罪科刑法條
刑法第277條第1項
傷害人之身體或健康者，處三年以下有期徒刑、拘役或一千元以
下罰金。


司法院資訊處製作；財團法人民間司法改革基金會備份。
